Inventaris van het archief van het Nederlands Beheersinstituut, beheersdossiers beginnend met de letters T en U
Nationaal Archief, Den Haag
- Serie 'Themans, Gebr. (I) - Tieben'
  - Thormann & Stiefel AG, Amsterdam, 176866
  - Thormann, F. (Handelskwekerij) NV (I), Enschede, 176867
  - Thormann, F. (Handelskwekerij) NV (II), Enschede, 176868
  - Thormann, R., Maastricht, 176865
  - Thorn, W.F., Amsterdam, 176814
  - Thornissen, W., Kessel [PD57 1248], ---
    Onderdeel van een omslag met meerdere dossiers. Deze omslag is aan te vragen via archiefinventaris 2.09.16.03, inventarisnummer 5176, ten name van Coenen-Doornick, H.
  - Thors, A., Leiden, 176878
  - Thorsch, A., Montreal [WE 2677], ---
    Onderdeel van een omslag met meerdere dossiers. Deze omslag is aan te vragen via archiefinventaris 2.09.16.04, inventarisnummer 6129, ten name van Eschweiler, A.
  - Thorwald, B. von [PE67 4338], ---
    Onderdeel van een omslag met meerdere dossiers. Deze omslag is aan te vragen via archiefinventaris 2.09.16.04, inventarisnummer 4319, ten name van Freund, H.
  - Thosti, Thorman und Stiefel AG, Amsterdam [PE1 2988], ---
    Onderdeel van een omslag met meerdere dossiers. Deze omslag is aan te vragen via archiefinventaris 2.09.16.02, inventarisnummer 3292, ten name van Brantsma, W.
  - Thouars, G.A., Huizen, 176879
  - Thouars, G.A. de (Witband Bleekpoeder Fa.), Huizen, 176815
  - Thouars-Enk, J.M., Amsterdam, 176880
  - Thouet, H., Kerkrade, 176869
  - Thouet, W., 176870
  - Thriene, K., Kerkrade, 176877
  - Thron, F.J., Sittard, 176871
  - Thuis, A.J., Zwanenburg, 176872
  - Thuis, H., Lobith [DM 1817], ---
    Onderdeel van een omslag met meerdere dossiers. Deze omslag is aan te vragen via archiefinventaris 2.09.16.02, inventarisnummer 2702, ten name van Bakker-Pape, B.
  - Thuis, J., Heerlen, 176873
  - Thuis, W.B.E.A., Malden, 176874
  - Thuis-Faethe, H.M., Bloemendaal, 176875
  - Thuis-Faethe, H.M., Bloemendaal [PE28 3469], ---
  - Thuis-Hoogveld, A.H., Beek, 176896
  - Thulen-Douven, M.J., Übach [PD57 533], ---
  - Thulesius, A., 176882
  - Thulesius, A., Barranquilla [WE 1094], ---
    Onderdeel van een omslag met meerdere dossiers. Deze omslag is aan te vragen via archiefinventaris 2.09.16.04, inventarisnummer 6016, ten name van Emmerich, H.E.
  - Thull, J.A.C van, Vlaardingen, 176881
  - Thull-Emden, J.A., Simpelveld [WFV 3139], ---
    Onderdeel van een omslag met meerdere dossiers. Deze omslag is aan te vragen via archiefinventaris 2.09.16.06, inventarisnummer 5686, ten name van Herzog, P.
  - Thum, H.H. [PD1 2961], ---
  - Thum, H.H. (Tricotagefabriek), Amsterdam, 176883
  - Thum, J., Den Haag, 176884
  - Thum, J., Den Haag [WFG 259], ---
    Onderdeel van een omslag met meerdere dossiers. Deze omslag is aan te vragen via archiefinventaris 2.09.16.03, inventarisnummer 5343, ten name van Carminati, R.A.
  - Thum, Z.A., Amsterdam, 176885
  - Thuman, A., Breda, 176886
  - Thumann, J.A.D., Amsterdam, 176887
  - Thumann, J.F., Ede, 176888
  - Thumb-Kupelwieser, M., Wien [WE 2235], ---
    Onderdeel van een omslag met meerdere dossiers. Deze omslag is aan te vragen via archiefinventaris 2.09.16.03, inventarisnummer 6097, ten name van Dichtl, L.
  - Thun, W., Eindhoven, 176889
  - Thun, W. [PE21 1270], ---
    Dit dossier betreft ook: Thau, W.
  - Thunb, M., Zürich [DS 2118], ---
    Onderdeel van een omslag met meerdere dossiers. Deze omslag is aan te vragen via archiefinventaris 2.09.16.02, inventarisnummer 2879, ten name van Bello-Ritsema van Eck, J.H. del
  - Thunemann, C.J.E., Terhorne [PE38 3108], ---
    Onderdeel van een omslag met meerdere dossiers. Deze omslag is aan te vragen via archiefinventaris 2.09.16.01, inventarisnummer 3709, ten name van Alberdingk Thijm, G.A.M.
  - Thunemann, H., Oldenburg, 176890
  - Thunemann, H.J., Almelo [WFV 7489], ---
    Onderdeel van een omslag met meerdere dossiers. Deze omslag is aan te vragen via archiefinventaris 2.09.16.01, inventarisnummer 5912, ten name van Albrecht, F.A.
  - Thunemann-Harthkamp, H. [PD23 556], ---
    Onderdeel van een omslag met meerdere dossiers. Deze omslag is aan te vragen via archiefinventaris 2.09.16.05, inventarisnummer 4955, ten name van Gleis, B.
  - Thunert, G., Brachtwedde, 176441
  - Thunessen, C., Den Haag, 176893
  - Thungen, M. von, Bamberg [WE 7786], ---
    Onderdeel van een omslag met meerdere dossiers. Deze omslag is aan te vragen via archiefinventaris 2.09.16.01, inventarisnummer 6441, ten name van Abrahams, L. GmbH
  - Thunissen, C., Haarlem, 176895
  - Thunissen, C., Haarlem [PE28 6254], ---
    Onderdeel van een omslag met meerdere dossiers. Deze omslag is aan te vragen via archiefinventaris 2.09.16.01, inventarisnummer 3552, ten name van Amtmann, M.
  - Thunissen, H.O., Den Haag [PE2 645], ---
    Dit dossier betreft ook: Centrale Vermogens Opsporingsdienst; Dun & Co., NV; Raad voor het Rechtsherstel; Velde, I. van de
  - Thunissen, J.W.H., Nijmegen, 176891
  - Thunissen, P., Nergena, 205309
  - Thunissen-Janssen, J., Goch, 176898
  - Thunnesen, P., Nergena, 176892
  - Thunnessen, C.G., Den Haag, 176894
  - Thur, J., Linz, 176899
  - Thur-Fischer, J., Penzberg, 176900
  - Thurij, J.J., Naaldwijk, 176907
  - Thurin, J., Alphen, 176901
  - Thuringer Bade-Ofenfabrik [PE1 965], ---
    Onderdeel van een omslag met meerdere dossiers. Deze omslag is aan te vragen via archiefinventaris 2.09.16.02, inventarisnummer 3256, ten name van Berliner Gasgluhlicht-Werke GmbH
  - Thuringia Kammgarnspinnerei, Muhlhausen, 176903
  - Thuringia Versicherungs AG, Erfurt [DS 4583], ---
  - Thuringia Versicherungs AG (I), München [DS 4583], 3111
    Dit dossier betreft ook: Thuringia Versicherungs AG (II)
  - Thuringia Versicherungs AG (II), München [DS 4583], ---
    Onderdeel van een omslag met meerdere dossiers. Deze omslag is aan te vragen via archiefinventaris 2.09.16.14, inventarisnummer 3111, ten name van Thuringia Versicherungs AG (I)
    Dit dossier betreft ook: Thuringia Versicherungs AG (I)
  - Thuringia Verzekeringsmaatschappij, Erfurt, 176902
  - Thuringia, (Kammgarnspinnerei) GmbH, Mühlhausen [PE67 4440], ---
    Onderdeel van een omslag met meerdere dossiers. Deze omslag is aan te vragen via archiefinventaris 2.09.16.01, inventarisnummer 4324, ten name van Auerbach & Steinitz Ltder
  - Thuringische Landes Hypotheekbank, Weimar, 176905
  - Thuringische Staatsbank, Gotha [DS 4319], ---
    Onderdeel van een omslag met meerdere dossiers. Deze omslag is aan te vragen via archiefinventaris 2.09.16.02, inventarisnummer 3086, ten name van Braun, M.
  - Thurings, M., Oldenburg, 176904
  - Thuringsiche Staasbank, Weimar [PE67 4699], ---
  - Thurlings, C.F.F., Berlin, 176906
  - Thurm, H., Recklinghausen [PE67 6238], ---
    Onderdeel van een omslag met meerdere dossiers. Deze omslag is aan te vragen via archiefinventaris 2.09.16.05, inventarisnummer 4421, ten name van Gervais, C.
  - Thurm, M., Kanagawa [PE67 3943], ---
    Onderdeel van een omslag met meerdere dossiers. Deze omslag is aan te vragen via archiefinventaris 2.09.16.01, inventarisnummer 4296, ten name van Aesglio-Simon, H.
  - Thurn und Taxis, A. von, Regensburg [WE 6629], ---
  - Thurn, E., Wien [WE 1737], ---
    Onderdeel van een omslag met meerdere dossiers. Deze omslag is aan te vragen via archiefinventaris 2.09.16.08, inventarisnummer 6053, ten name van Kirschner, M.J.
  - Thury, J., Naaldwijk [PD2 100], ---
    Onderdeel van een omslag met meerdere dossiers. Deze omslag is aan te vragen via archiefinventaris 2.09.16.04, inventarisnummer 4696, ten name van Edersheim, H.
  - Thury, J.J., Naaldwijk [WFR 725], ---
    Onderdeel van een omslag met meerdere dossiers. Deze omslag is aan te vragen via archiefinventaris 2.09.16.05, inventarisnummer 5516, ten name van Geier, P.
  - Thus, A. [PE67 1899], ---
  - Thus, M. [PE67 1898], ---
  - Thus, W. [PE67 1874], ---
    Onderdeel van een omslag met meerdere dossiers. Deze omslag is aan te vragen via archiefinventaris 2.09.16.02, inventarisnummer 4186, ten name van Baner-Arntzen, W.
  - Thute, C.C., Hengelo [WFV 6434], ---
  - Thuy, A., Graauw [DN 1685], ---
  - Thuyl, A.J. van, Utrecht, 176908
  - Thuyl, J.M. van, Venlo, 176909
  - Thuyl, Z. van, Rhenen, 176910
  - Thuyne, J.A., Haarlem, 176911
  - Thuys, A.J.M., Naarden, 176912
  - Thuys, J., Naarden, 176914
  - Thuys, J.H., Amsterdam, 176913
  - Thuys, J.J.H., Naarden [PE36 1619], ---
    Onderdeel van een omslag met meerdere dossiers. Deze omslag is aan te vragen via archiefinventaris 2.09.16.01, inventarisnummer 3622, ten name van Adler-Gunther, C.M.G.
  - Thuys, J.J.M., Bussum, 176915
  - Thuys, J.J.M., Bussum [PE36 2095], ---
    Onderdeel van een omslag met meerdere dossiers. Deze omslag is aan te vragen via archiefinventaris 2.09.16.05, inventarisnummer 3628, ten name van G.I.V.A.
  - Thye, A.J. ten, Enschede, 176916
  - Thylmann-Koops, J.G.C., Stuttgart [WN 264], ---
    Onderdeel van een omslag met meerdere dossiers. Deze omslag is aan te vragen via archiefinventaris 2.09.16.02, inventarisnummer 5243, ten name van Buurman, D.
  - Thysen, W.A., Den Oever, 181597
  - Thysiak, J., Erp [PD35 94], ---
    Onderdeel van een omslag met meerdere dossiers. Deze omslag is aan te vragen via archiefinventaris 2.09.16.03, inventarisnummer 5019, ten name van Caris, C.
  - Thysseling, D., Zaandam [PD61 2], ---
    Onderdeel van een omslag met meerdere dossiers. Deze omslag is aan te vragen via archiefinventaris 2.09.16.02, inventarisnummer 5207, ten name van Bakkers, (Metaalhandel) VOF
  - Thyssen, M.J., Den Haag [WP 1206], ---
    Onderdeel van een omslag met meerdere dossiers. Deze omslag is aan te vragen via archiefinventaris 2.09.16.01, inventarisnummer 5293, ten name van Astoria Nova NV
  - Thywissen, M.P.E.H., Bilthoven [DS 5469], ---
    Onderdeel van een omslag met meerdere dossiers. Deze omslag is aan te vragen via archiefinventaris 2.09.16.01, inventarisnummer 3196, ten name van Arnaud, L.E. d' Fa.
  - Tiag, (In- en uitvoermaatschappij) NV, Heemstede, 176952
  - Tibbe, A.B., Amsterdam, 177013
  - Tibbe, H., Weesp, 177014
  - Tibbe, J.W., Enschede, 177015
  - Tibbe, T., Enschede, 177016
  - Tibbe-Bakker, J., Weesp, 177017
  - Tibbe-Bakker, J., Weesp [PE36 2692], ---
    Onderdeel van een omslag met meerdere dossiers. Deze omslag is aan te vragen via archiefinventaris 2.09.16.02, inventarisnummer 3638, ten name van Borschhardt
  - Tibboel-Klap, M.A., Baarn, 177018
  - Tiben-Dedert, B.K., Lisse, 177019
  - Tiben-Korpijs, E.M., Leipzig, 177020
  - Tiberghien, L.V.F., Verona [WE 70], ---
    Onderdeel van een omslag met meerdere dossiers. Deze omslag is aan te vragen via archiefinventaris 2.09.16.03, inventarisnummer 5929, ten name van Caminneci, A.
  - Tibo, J., Kerkrade, 177021
  - Tibo, J.F., Bunde, 177022
  - Tiburzy, G., Hilversum, 177023
  - Tichaner, W.W., Amsterdam, 177026
  - Tichauer, A., Santiago, 177024
  - Tichauer, H., Amsterdam, 177025
  - Tichauer-Kiksmann, A., Santiago de Chile [PE1 1610], ---
    Onderdeel van een omslag met meerdere dossiers. Deze omslag is aan te vragen via archiefinventaris 2.09.16.01, inventarisnummer 3263, ten name van Algemeene Maatschappij voor Beleggingen en Grondcrediet NV
  - Tichelaar, A.W., Den Haag, 177007
  - Tichelaar, D., Maarssen, 177027
  - Tichelaar, D., Maarssen [PE55 586], ---
    Onderdeel van een omslag met meerdere dossiers. Deze omslag is aan te vragen via archiefinventaris 2.09.16.02, inventarisnummer 4026, ten name van Beuzekom, C. van
  - Tichelaar, G., Franeker, 177028
  - Tichelaar, H., Leeuwarden, 177029
  - Tichelaar, H., Leeuwarden [PE38 800], ---
    Onderdeel van een omslag met meerdere dossiers. Deze omslag is aan te vragen via archiefinventaris 2.09.16.02, inventarisnummer 3682, ten name van Boer, S. de
  - Tichelaar, J., Amersfoort, 177030
  - Tichelaar, J., Amsterdam, 177031
  - Tichelaar, J.R., Amersfoort, 177032
  - Tichelaar, L., Amsterdam, 177033
  - Tichelaar, L., Harlingen, 177035
  - Tichelaar, M.H., Leeuwarden, 177036
  - Tichelaar, S.T., Amersfoort, 177037
  - Tichelaar, Y., Leeuwarden, 177038
  - Tichelaar, Y., Leeuwarden [PD27 2455], ---
    Onderdeel van een omslag met meerdere dossiers. Deze omslag is aan te vragen via archiefinventaris 2.09.16.01, inventarisnummer 5005, ten name van Adelsbergen, H. van
  - Tichelaar-van Veen, E.S., Brummen [DN 118], ---
    Onderdeel van een omslag met meerdere dossiers. Deze omslag is aan te vragen via archiefinventaris 2.09.16.01, inventarisnummer 2002, ten name van Algemeen Sociaal Fonds voor de Grafische Bedrijven in Nederland
  - Tichelaar-Vis, A.C., Amersfoort [PE54 5623], ---
    Onderdeel van een omslag met meerdere dossiers. Deze omslag is aan te vragen via archiefinventaris 2.09.16.02, inventarisnummer 4053, ten name van Boelen-Brinck, J.F.M.A.
  - Ticheler, F.G.F., Heerlen, 177039
  - Ticheler, G.J.A., Utrecht, 177040
  - Ticheler, I.A.C., Heerlen, 177041
  - Ticheler, J.F.A., Enschede [DM 2196], ---
  - Tichelman, P., Den Haag, 177043
  - Ticheloven, J.T., Gendringen, 177044
  - Ticheloven-Hendriksen, A.P., Gendringen, 177045
  - Tichgelaar, H.M., Malang, 177046
  - Tichler, Gebr., Heerlen, 177042
  - Tichy, J., Berlin [PE67 183], ---
    Onderdeel van een omslag met meerdere dossiers. Deze omslag is aan te vragen via archiefinventaris 2.09.16.01, inventarisnummer 4108, ten name van Altena, S.
  - Tick, C.H., Den Haag, 177047
  - Tiddens, C., Amsterdam, 177048
  - Tideman, J.P.G., Den Haag, 181653
  - Tieben, Ter Apel [PE27 735], ---
- Serie 'Tieben, B. - Timmers, J.M.A.'
  - Tieben, B., Enschede [DM 114], ---
  - Tieben, Gebr., Vlagtwedde, 177052
  - Tieben, Gebr. [PE27 2930], ---
  - Tieben, H., Wahrendorf, 177049
  - Tieben, H., Rütenbrock [PD27 2282], ---
    Onderdeel van een omslag met meerdere dossiers. Deze omslag is aan te vragen via archiefinventaris 2.09.16.02, inventarisnummer 5022, ten name van Boven, H.
  - Tieben, H., Vlagtwedde [PD27 1124], ---
    Onderdeel van een omslag met meerdere dossiers. Deze omslag is aan te vragen via archiefinventaris 2.09.16.02, inventarisnummer 4987, ten name van Bulthuis, M.H.
  - Tieben, H. (I), Ter Apel, 177120
  - Tieben, H. (II), Ter Apel, 177121
  - Tieben, H.E., Fehndorf [DM 544], ---
    Onderdeel van een omslag met meerdere dossiers. Deze omslag is aan te vragen via archiefinventaris 2.09.16.01, inventarisnummer 2660, ten name van Apol, P.J.
  - Tieben, H.H., Hoensbroek, 177119
  - Tieben, H.H., Hoensbroek [PE40 2743], ---
    Onderdeel van een omslag met meerdere dossiers. Deze omslag is aan te vragen via archiefinventaris 2.09.16.11, inventarisnummer 3796, ten name van Pachollek, W.
  - Tieben, H.H., Hoensbroek [WFV 4703], ---
  - Tieben, J.A.G., Enschede, 177118
  - Tieben, J.H., Ter Apel [PD27 2082], ---
    Onderdeel van een omslag met meerdere dossiers. Deze omslag is aan te vragen via archiefinventaris 2.09.16.02, inventarisnummer 5002, ten name van Bakker, P.
  - Tieben, L., Barnflair, 177117
  - Tieben, R.W., Rütenbrock, 177056
  - Tieben, W., Vlagtwedde, 177050
  - Tieben, W., Ter Apel [WFV 4826], ---
    Onderdeel van een omslag met meerdere dossiers. Deze omslag is aan te vragen via archiefinventaris 2.09.16.01, inventarisnummer 5776, ten name van Abeck, A.
  - Tieben, W., Vlagtwedde [PD27 1207], ---
    Onderdeel van een omslag met meerdere dossiers. Deze omslag is aan te vragen via archiefinventaris 2.09.16.02, inventarisnummer 4988, ten name van Bolhuis
  - Tieben-Broens, T., Wahrendorf [PE27 1814], ---
    Onderdeel van een omslag met meerdere dossiers. Deze omslag is aan te vragen via archiefinventaris 2.09.16.02, inventarisnummer 3399, ten name van Barteling, J.
  - Tieben-Storre, R., Rütenbrock, 177055
  - Tieben-Westerman, M.E. [PE22 540], ---
  - Tieben-Worstem, A.G., Rütenbrock, 177051
  - Tieben-Worster, A.G., Rütenbrock [PD27 2281], ---
  - Tieberink, H.G., Enschede, 177053
  - Tieberink, J.H.B., Enschede, 177054
  - Tiechen, H.J. Fa., Doetinchem, 177057
  - Tieck, G.H., Zwartemeer, 177058
  - Tieck, H.H., Klazienaveen, 177059
  - Tieck, H.H., Klazienaveen [WFV 3829], ---
    Onderdeel van een omslag met meerdere dossiers. Deze omslag is aan te vragen via archiefinventaris 2.09.16.06, inventarisnummer 5718, ten name van Hunfeld, T.H.
  - Tieck, J., Zwartemeer [WFV 3822], ---
  - Tieck, J.B., Zwartemeer, 177060
  - Tieck, J.B., Zwartemeer [WFV 3828], ---
  - Tieck, J.W., Zwartemeer, 177061
  - Tieck, J.W., Zwartemeer [WFV 3827], ---
  - Tiecke, G.K.E., Enschede, 177062
  - Tiecke, G.K.E., Enschede [PE23 872], ---
    Onderdeel van een omslag met meerdere dossiers. Deze omslag is aan te vragen via archiefinventaris 2.09.16.10, inventarisnummer 2567, ten name van Muns, K.A.
  - Tiecke, J.J.J., Enschede, 177063
  - Tiecken, D., Doetinchem, 177064
  - Tiecken, G.J., Angerlo, 177065
  - Tiecken, H.J., Doetinchem, 177066
  - Tiede, A., Epe, 177067
  - Tiede, A.A.A., Epe [WFV 2784], ---
    Onderdeel van een omslag met meerdere dossiers. Deze omslag is aan te vragen via archiefinventaris 2.09.16.03, inventarisnummer 5667, ten name van Damo, G.B.
  - Tiedema, J., Scheveningen [PD2 126], ---
    Onderdeel van een omslag met meerdere dossiers. Deze omslag is aan te vragen via archiefinventaris 2.09.16.02, inventarisnummer 4697, ten name van Baarda-Tietz, G.I. van
  - Tiedeman, H.J., Hengelo, 177070
  - Tiedemann, E.A., Scheveningen, 177068
  - Tiedemann, F.L.J., Enschede [PE23 1619], ---
  - Tiedemann, F.W., Amsterdam, 177069
  - Tiedemann, H., Hamburg [PE68 225], ---
    Onderdeel van een omslag met meerdere dossiers. Deze omslag is aan te vragen via archiefinventaris 2.09.16.04, inventarisnummer 4437, ten name van Fuss, G.
  - Tiedemann, H.J., Hengelo [PE34 70], ---
    Onderdeel van een omslag met meerdere dossiers. Deze omslag is aan te vragen via archiefinventaris 2.09.16.05, inventarisnummer 3559, ten name van Goge, A.
  - Tiedemann, H.J.V., Hampstead [WE 2311], ---
    Onderdeel van een omslag met meerdere dossiers. Deze omslag is aan te vragen via archiefinventaris 2.09.16.02, inventarisnummer 6104, ten name van Benesch, I.
  - Tiedemann, I.L.M., Enschede [PE23 1424], ---
  - Tiedemann, J.L.M., Enschede, 177071
  - Tiedemann, J.L.M., Enschede [WFV 1817], ---
    Onderdeel van een omslag met meerdere dossiers. Deze omslag is aan te vragen via archiefinventaris 2.09.16.05, inventarisnummer 5612, ten name van Grdesic-Roelen, B.J.
  - Tiedemann-Feyer, L.J., Enschede, 177072
  - Tiedje, H., Hamburg [WE 6630], ---
  - Tiedke, E.A.D., Den Haag, 177073
  - Tiedke, E.M.A.D., Den Haag [WFG 517], ---
  - Tiedtke, A.A., Bendorf, 177074
  - Tiedtke, A.A., Oosterbeek [PE10 1538], ---
    Onderdeel van een omslag met meerdere dossiers. Deze omslag is aan te vragen via archiefinventaris 2.09.16.02, inventarisnummer 2327, ten name van Berg, J. van de
  - Tiedtke, C., Coblenz [PE67 25], ---
    Onderdeel van een omslag met meerdere dossiers. Deze omslag is aan te vragen via archiefinventaris 2.09.16.02, inventarisnummer 4097, ten name van Bekker, G.J.C.
  - Tiedtke, F., Kerkrade, 177075
  - Tiedtke, F., Kerkrade [PE40 2742], ---
  - Tiedtke, F., Kerkrade [WFV 5523], ---
  - Tiedtke, F.M. (Cafe 't Trefpunt), Amsterdam, 177076
  - Tiedtke, J., Kerkrade, 177077
  - Tiedtke, K., Oosterbeek, 177078
  - Tiedtke, K., Oosterbeek [PE20 529], ---
    Onderdeel van een omslag met meerdere dossiers. Deze omslag is aan te vragen via archiefinventaris 2.09.16.01, inventarisnummer 2515, ten name van Anceaux, W.A.
  - Tiedtke, L., Kerkrade, 177080
  - Tiedtke, L.J., Kerkrade, 177079
  - Tiedtke, L.J., Kerkrade [PE40 4195], ---
    Onderdeel van een omslag met meerdere dossiers. Deze omslag is aan te vragen via archiefinventaris 2.09.16.03, inventarisnummer 3847, ten name van Delahaye, M.H.
  - Tiedtke, L.J., Kerkrade [WFV 5522], ---
  - Tiedtke, L.J., Kerkrade [WFV 7154], ---
  - Tiegemann-Bos, N., Medemblik [PD37 124], ---
    Onderdeel van een omslag met meerdere dossiers. Deze omslag is aan te vragen via archiefinventaris 2.09.16.02, inventarisnummer 5052, ten name van Beek, L. van de
  - Tiehuis, A.J., Losser, 177081
  - Tiehuis, A.J., Losser [PE23 198], ---
    Onderdeel van een omslag met meerdere dossiers. Deze omslag is aan te vragen via archiefinventaris 2.09.16.01, inventarisnummer 2553, ten name van Arends, J.
  - Tiehuis, A.M., Enschede, 177082
  - Tiehuis, B.J., Denekamp, 177083
  - Tiehuis, G.A., Arnhem, 177095
  - Tiehuis, G.J., Odijk, 177084
  - Tiehuis, H.A., Goor, 177096
  - Tiehuis, H.A., Goor [PE34 349], ---
    Onderdeel van een omslag met meerdere dossiers. Deze omslag is aan te vragen via archiefinventaris 2.09.16.01, inventarisnummer 3564, ten name van Assink, G.J.
  - Tiehuis, J.G.G., Arnhem, 177085
  - Tiehuis, J.H., Arnhem, 177097
  - Tiehuis, P.W., Oldenzaal, 177099
  - Tiehuis, P.W., Denekamp [PE23 1313], ---
  - Tiehuis-Kupers, A.C., Denekamp, 177098
  - Tieke, A., Gronau, 205107
  - Tieks, A., Groningen [PE27 2280], ---
    Onderdeel van een omslag met meerdere dossiers. Deze omslag is aan te vragen via archiefinventaris 2.09.16.02, inventarisnummer 3408, ten name van Bos, O.H.
  - Tiekstra, J., Meppel, 177092
  - Tiel, A.M.A. van, Zuilen [DM 806], ---
    Onderdeel van een omslag met meerdere dossiers. Deze omslag is aan te vragen via archiefinventaris 2.09.16.02, inventarisnummer 2669, ten name van Becking, H.J.
  - Tiel, gemeente, Tiel [DN 841], ---
    Onderdeel van een omslag met meerdere dossiers. Deze omslag is aan te vragen via archiefinventaris 2.09.16.01, inventarisnummer 2026, ten name van Amsterdam, Gemeentelijk Bureau voor Sociale Zaken
    Dit dossier betreft ook: Beekman, M.
  - Tiel, IJ, D., Naarden, 177094
  - Tiel, J. van, Zevenbergen, 177093
  - Tiel, J. van, Amsterdam [WP 2105], ---
    Onderdeel van een omslag met meerdere dossiers. Deze omslag is aan te vragen via archiefinventaris 2.09.16.01, inventarisnummer 5334, ten name van Ardath (Tobacco Companie)
  - Tiel, J.D., Naarden, 177148
  - Tiel, J.D., Naarden [PE36 1499], ---
    Onderdeel van een omslag met meerdere dossiers. Deze omslag is aan te vragen via archiefinventaris 2.09.16.02, inventarisnummer 3619, ten name van Bier, H.A.
  - Tiel, J.K., Amsterdam, 177086
  - Tiel, L., Rotterdam, 177087
  - Tiel-Crabbendam, B., Heemstede, 177088
  - Tiel-Crabbendam, B.W. van, Heemstede [PE28 2373], ---
  - Tiel-Schmidtke, M.K., Den Haag, 177089
  - Tiel-Schmidtke, M.K. van, Den Haag [PE2 88], ---
  - Tiel-Wagemaker, E.F., Hilversum, 177091
  - Tiel-Wal, J.H. van der, Arnhem, 177090
  - Tieland, D., Haarlem, 177122
  - Tieland, D., Haarlem [PE28 2374], ---
  - Tieland, G.J., Utrecht, 177123
  - Tieland, J.H., Amsterdam, 177124
  - Tieland, M.B., Utrecht, 177125
  - Tielbaard, J., Zwolle, 177126
  - Tielbeke, J., Ommen, 177127
  - Tiele, J.C., Arnhem, 177128
  - Tieleman, A., Hilversum, 177129
  - Tieleman, A., Hulst, 177130
  - Tieleman, A., Hilversum [PE36 654], ---
  - Tieleman, C., Dordrecht, 177131
  - Tieleman, C., Amsterdam, 177132
  - Tieleman, G., Rotterdam, 177133
  - Tieleman, G.A., Sommelsdijk, 177134
  - Tieleman, H.W., Oegstgeest, 177135
  - Tieleman, H.W., Oegstgeest [PE39 775], ---
  - Tieleman, J., Almelo, 177136
  - Tieleman, J.D., Zutphen, 177115
  - Tieleman, J.H., Amsterdam, 177109
  - Tieleman, J.H., Den Haag, 177137
  - Tieleman, M.M., Amsterdam, 177110
  - Tieleman, P.A., Amsterdam, 177111
  - Tieleman, P.A.J., Zutphen, 177116
  - Tieleman, S., Vlaardingen, 177112
  - Tieleman, T., Nijmegen, 177113
  - Tieleman, W.J., Den Haag, 177114
  - Tielemann, A., Leeuwarden, 177168
  - Tielemann, K., Zutphen, 177108
  - Tielemans, H.J., Hoensbroek, 177100
  - Tielemans, J.B., Groesbeek, 177101
  - Tielemans, P.W.B., Nijmegen, 177102
  - Tielemans, T.A., Hilversum, 177103
  - Tielemans, T.A., Hilversum [PE36 1754], ---
  - Tielemans, T.J., Groesbeek, 177104
  - Tielemans, W.A., Oosterhout, 177105
  - Tielen, A., Unkel am Rhein [PE21 1552], ---
  - Tielen, C.M., Utrecht, 177106
  - Tielen, H., Venlo, 177107
  - Tielen, H.H., Venlo, 177138
  - Tielen, J., Den Haag, 177139
  - Tielen, J., Den Haag [PE2 49], ---